臺灣高等法院刑事裁定　　　　　　　　　　　　　 九十一年度交抗字第一○五號
　　抗告人即
　　異議人即
　　受處分人　甲○○
右抗告人因違反道路交通管理處罰條例案件，對於臺灣板橋地方法院九十一年度交聲
字第二十六號，中華民國九十一年一月三日裁定（原處分案號：交通部公路局臺北區
監理所北監五字第裁四０─000000000號），提起抗告，本院裁定如左：
    主  文
抗告駁回。
    理  由
一、按汽車駕駛人在道路收費停車處所停車，不依規定繳費者，處新臺幣六百元以上
    一千二百元以下罰鍰，修正前道路交通管理處罰條例第五十六條第一項第十款定
    有明文。又逕行舉發違反道路交通管理事件，經汽車所有人依通知單之應到案日
    期前到案，並告知違規駕駛人姓名、身分證統一編號及住址者，處罰機關應即另
    行通知違規駕駛人到案依法處理；逾應到案日期，處罰機關應依本條例第八十五
    條第三項規定，處罰汽車所有人，亦為違反道路交通管理事件統一裁罰標準及處
    理細則第二十四條所明定。
二、本件受處分人即異議人甲○○所有之車號ＧＯ─七三一八號自用小客車，於民國
    八十八年八月十七日七時三十分許，在臺北縣新店市○○路○道路收費停車處所
    停車，未依規定繳費，經臺北縣警察局摯單舉發，有台北縣警察局北縣交停（
    店）字第000000000號舉發違反道路交通管理事件通知單附卷可稽。受
    處分人未遵期於八十八年十一月八日至交通部公路局台北區監理所到案，原處分
    機關乃依上開規定，裁處受處分人罰鍰一千二百元。受處分人於接獲裁決書後，
    始於九十年十二月五日主張其非駕駛人，提出異議。原審法院認其未依法令規定
    之程序於期限內告知違規駕駛人姓名、住籍等，原處分機關裁決並無不合，裁定
    駁回受處分人之異議，認事用法，洵無不當。
三、抗告意旨略以：受處分人未收到台北縣警察局北縣交停（店）字第二００三０
    ０九九一號舉發違反道路交通管理事件通知單，無從到案申訴云云。
四、經查：本件受處分人於八十八年八月十七日七時三十分許，在臺北縣新店市○○
    路○道路收費停車處所停車，逾期未繳納停車費，未依規定繳費，經臺北縣警察
    局摯單舉發，並載明應於八十八年十一月八日前到案，將舉發違規道路交通管理
    事件通知單以掛號郵寄方式，寄送至受處分人台北縣永和市○○路○段二○九號
    五樓，有人工計時繳費通知單、大宗函件收執聯影本、臺北縣政府北府路停字第
    ○九一○一三一九五○號函在卷可稽。本件舉發違反道路交通管理事件通知單既
    已寄送予受處分人，則其自應於到案期日前到案向處罰機關告知違規駕駛人姓名
    、身分證統一編號及住址。受處分人未遵期到案，原處分機關之裁決及原審裁定
    ，自無不當。抗告意旨，空言指摘未收到舉發通知單，核無理由，自應予駁回。
五、據上論斷，應依交通道路管理處罰條例第八十九條、刑事訴訟法第四百十二條，
    裁定如主文。
中      華     民      國    九十一    年      四       月     十六     日
                            臺灣高等法院刑事第五庭
                                審判長法  官  曾  德  水
                                      法  官  楊  貴  雄
                                      法  官  趙  功  恆
右正本證明與原本無異。
不得再抗告。
                                      書記官  孫  佩  琳
中      華     民      國    九十一    年      四       月     十六     日
